---
title: "Indicadores Educacionais: Curso Técnico Integrado em Administração"
author: "Diretoria-Geral & Coordenadoria de Registro e Controle Acadêmico- IFMG Campus Formiga"
date: "19 de Setembro de 2018"
output: 
  html_document:
    theme: journal
    toc: true
    toc_float: true
---

```{r setup, include=FALSE}
knitr::opts_chunk$set(echo = TRUE)
```


# 1. Notas sobre os Indicadores

O Tribunal de Contas da União (TCU), por meio do Acórdão 2.267/2005, determinou às Instituições da Rede Federal de Educação Profissional, Científica e Tecnológica que incluam no relatório de gestão das contas anuais, a partir de 2005, um conjunto de indicadores de gestão, acompanhados dos dados primários relativos aos componentes necessários ao seu cálculo e a análise sobre os dados.

No mesmo Acórdão, o TCU determinou à Secretaria de Educação Profissional e Tecnológica (SETEC/MEC) que inclua, no relatório de gestão das contas anuais, apreciação crítica sobre a evolução dos dados (indicadores e componentes), com base em análise consolidada das informações apresentadas pelas Instituições da Rede Federal.

Os relatórios de gestão da SETEC podem ser acessados [neste link](http://portal.mec.gov.br/escola-de-gestores-da-educacao-basica/190-secretarias-112877938/setec-1749372213/21519-analise-de-indicadores)

Os relatórios de gestão do IFMG podem ser acessdos [neste link](https://www.ifmg.edu.br/portal/acesso-a-informacao/auditorias/pagina-sobre-auditorias)

A descrição e cálculo dos indicadores podem ser encontrados no [Manual para Cálculo dos Indicadores de Gestão da Rede Federal](http://sitesistec.mec.gov.br/images/arquivos/pdf/manual_de_indicadores_da_rfepct_2016.pdf)

O banco de dados do IFMG - Campus Formiga necessário para o cálculo dos indicadores de gestão é extraído do Módulo Eduacional do IFMG e inserido no [Sistema Nacional de Informações da Educação Profissional e Tecnológica (SISTEC)](http://sitesistec.mec.gov.br/) pela Coordenadora de Registro e Controle Acadêmico e Auxiliar de Pesquisadora Institucional do campus.

A Portaria SETEC/MEC N. 1 de 3/1/2018, instituiu a [Plataforma Nilo Peçanha](https://www.plataformanilopecanha.org/) que, alimentada com os dados do SISTEC, disponibiliza via web os indicadores anuais de gestão para todas as instituições da Rede Federal.

De forma a disponibilizar para a Diretoria de Ensino, coordenadores e órgãos colegiados dos cursos, indicadores mais apropriados para um acompanhamento detalhado dos cursos, a Coordenadoria de Registro e Controle Acadêmico e a Diretoria-Geral desenvolvem um projeto que visa a produção de indicadores adaptados mas baseados nos mesmos dados e na mesma lógica conceitual dos [indicadores de gestão da Rede Federal](http://sitesistec.mec.gov.br/images/arquivos/pdf/manual_de_indicadores_da_rfepct_2016.pdf).

Nesta primeira etapa são disponibilizados **indicadores globais da evolução dos alunos matriculados, concluintes, retidos e evadidos**, além das **taxas de retenção e evasão**, para cada um dos cursos técnicos integrados ofertados atualmente pelo campus. 

Nas próximas etapas pretende-se disponibilizar um aplicativo web para a visualização dos dados e indicadores por turma de ingressantes de cada curso, além de captar os efeitos da mudança de duração de 4 para 3 anos dos cursos técnicos integrados.

# 2.  Definição e cálculo dos indicadores propostos:

**Alunos Matriculados** = Total de alunos que se matricularam no ano letivo.

**Alunos Concluintes** = Total de alunos que concluíram o curso.

**Alunos Retidos** = Total de alunos reprovados ou que trancaram matrícula no 
ano letivo.

**Taxa de Retenção** = $(\frac{\textrm{Alunos Retidos}}{\textrm{Matrículas Iniciais no Período Letivo}})*100$	

**Alunos Evadidos** = Total de alunos em situações de transferência interna, externa, evasão (não renovação de matrícula) e desligamento (desistência formal) no ano letivo.	

**Taxa de Evasão** =  $(\frac{\textrm{Alunos Evadidos}}{\textrm{Matrículas Iniciais no Ano Letivo}})*100$

```{r, eval = TRUE, echo = FALSE, message = FALSE, warning = FALSE}
load("dados_tec.RData")

# Pacotes que serao utilizados
library(tidyverse)
library(DT)
library(ggplot2)
library(plotly)


# Selecionando CURSO via dplyr::filter
adm <- filter(dados_tec, curso == "Técnico em Administração Integrado")


```

# 3. Tabelas Interativas



'01??## Tabela 1: 

```{r, echo = FALSE}
# pacote DT
datatable(adm, rownames = FALSE, 
          options = list(
          initComplete = JS(
    "function(settings, json) {",
    "$(this.api().table().header()).css({'background-color': '#000', 'color': '#fff'});",
    "}"),
  language = list(url = '//cdn.datatables.net/plug-ins/1.10.11/i18n/Portuguese.json')
))
```


## Tabela 2: Evasão Total do Curso (por semestre) 

```{r, echo = FALSE}
# pacote DT
datatable(totalf, rownames = FALSE, colnames = c("Evasão Total", "Evasão Acumulada", "Taxa de Evasão (%)"),
        options = list(
          initComplete = JS(
    "function(settings, json) {",
    "$(this.api().table().header()).css({'background-color': '#000', 'color': '#fff'});",
    "}"),
  language = list(url = '//cdn.datatables.net/plug-ins/1.10.11/i18n/Portuguese.json')
))
```

