---
title: "Indicadores Educacionais: Curso Técnico Integrado em Administração"
description: |
  Relatório com estatísticas educacionais de cursos ofertados pelo 
  IFMG - Campus Formiga
author:
  - name: Washington Santos Silva 
    url: https://washingtonsilva.github.io/
    affiliation: IFMG - Campus Formiga
    affiliation_url: https://formiga.ifmg.edu.br/
  - name: Elaine Belo Veloso Silva 
    url: https://formiga.ifmg.edu.br/
    affiliation: IFMG - Campus Formiga
    affiliation_url: https://formiga.ifmg.edu.br/
date: "`r Sys.Date()`"
output: 
  radix::radix_article:
    toc: true
---

```{r setup, include=FALSE}
knitr::opts_chunk$set(echo = FALSE)
```

```{r, eval = TRUE, include = FALSE, echo = FALSE, message = FALSE, warning = FALSE}

# Pacotes que serao utilizados
library(tidyverse)
library(rmarkdown)
library(ggplot2)
library(ggthemes)
library(plotly)
library(gganimate)
library(showtext)

# Ativando os dados
load("tec_adm.RData")
```

# 1. Notas sobre os Indicadores

O Tribunal de Contas da União (TCU), por meio do Acórdão 2.267/2005, determinou
às Instituições da Rede Federal de Educação Profissional, Científica e 
Tecnológica que incluam no relatório de gestão das contas anuais, a partir 
de 2005, um conjunto de indicadores de gestão, acompanhados dos dados 
primários relativos aos componentes necessários ao seu cálculo e a análise 
sobre os dados.

No mesmo Acórdão, o TCU determinou à Secretaria de Educação Profissional e 
Tecnológica (SETEC/MEC) que inclua, no relatório de gestão das contas anuais, 
apreciação crítica sobre a evolução dos dados (indicadores e componentes), 
com base em análise consolidada das informações apresentadas pelas Instituições
da Rede Federal.

Os relatórios de gestão da SETEC podem ser acessados [neste link](http://portal.mec.gov.br/escola-de-gestores-da-educacao-basica/190-secretarias-112877938/setec-1749372213/21519-analise-de-indicadores)

Os relatórios de gestão do IFMG podem ser acessdos [neste link](https://www.ifmg.edu.br/portal/acesso-a-informacao/auditorias/pagina-sobre-auditorias)

A descrição e cálculo dos indicadores podem ser encontrados no 
[Manual para Cálculo dos Indicadores de Gestão da Rede Federal](http://sitesistec.mec.gov.br/images/arquivos/pdf/manual_de_indicadores_da_rfepct_2016.pdf)

O banco de dados do IFMG - Campus Formiga necessário para o cálculo dos 
indicadores de gestão é extraído do Módulo Eduacional do IFMG e inserido 
no [Sistema Nacional de Informações da Educação Profissional e Tecnológica (SISTEC)](http://sitesistec.mec.gov.br/) pela Coordenadora de Registro e 
Controle Acadêmico e Auxiliar de Pesquisadora Institucional do campus.

A Portaria SETEC/MEC N. 1 de 3/1/2018, instituiu a [Plataforma Nilo Peçanha](https://www.plataformanilopecanha.org/) que, alimentada com os dados 
do SISTEC, disponibiliza via web os indicadores anuais de gestão para todas 
as instituições da Rede Federal.

De forma a disponibilizar para a Diretoria de Ensino, coordenadores e órgãos 
colegiados dos cursos, indicadores mais apropriados para um acompanhamento 
detalhado dos cursos, a Coordenadoria de Registro e Controle Acadêmico e a
Diretoria-Geral desenvolvem um projeto que visa a produção de indicadores 
adaptados mas baseados nos mesmos dados e na mesma lógica conceitual dos 
[indicadores de gestão da Rede Federal]
(http://sitesistec.mec.gov.br/images/arquivos/pdf/manual_de_indicadores_da_rfepct_2016.pdf).

Nesta primeira etapa são disponibilizados **indicadores globais da evolução 
dos alunos matriculados, concluintes, retidos e evadidos**, além das **taxas 
de retenção e evasão**, para cada um dos cursos técnicos integrados ofertados 
atualmente pelo campus. 

Nas próximas etapas pretende-se disponibilizar um aplicativo web para a 
visualização dos dados e indicadores por turma de ingressantes de cada curso, 
além de captar os efeitos da mudança de duração de 4 para 3 anos dos cursos 
técnicos integrados.

# 2.  Definição dos indicadores propostos:

**Alunos Matriculados** = Total de alunos que se matricularam no ano letivo.

**Alunos Concluintes** = Total de alunos que concluíram o curso.

**Alunos Retidos** = Total de alunos reprovados ou que trancaram matrícula no 
ano letivo.

**Taxa de Retenção** = $(\frac{\textrm{Alunos Retidos}}{\textrm{Matrículas 
Iniciais no Período Letivo}})*100$	

**Alunos Evadidos** = Total de alunos em situações de transferência interna, 
externa, evasão (não renovação de matrícula) e desligamento (desistência 
formal) no ano letivo.	

**Taxa de Evasão** =  $(\frac{\textrm{Alunos Evadidos}}{\textrm{Matrículas 
Iniciais no Ano Letivo}})*100$

# 2. Alunos Matriculados

```{r, eval = TRUE, message = FALSE, warning = FALSE}

p1 <- ggplot(data = adm, aes(x = periodo_letivo, y = matriculas_iniciais, 
             group = curso)) + geom_point() + geom_line() 

p1 <- p1 + labs(title = "Evolução dos Alunos Matriculados") +
                  labs(x = "Ano", y = "Alunos Matriculados")
ggplotly(p1)
```
**Fonte.:** Elaborado com base em dados do Módulo 
            Educacional/SISTEC 

**Obs.:** dados de janeiro à agosto para 2018 

# 3. Alunos Concluintes

```{r, eval = TRUE, echo = FALSE, message = FALSE, warning = FALSE}

p2 <- ggplot(data = adm, aes(x = periodo_letivo, y = concluintes, group = curso)) + geom_point() + geom_line() 

p2 <- p2 + labs(title = "Evolução dos Alunos Concluintes") +
                  labs(x = " ", y = "Concluintes")

ggplotly(p2)
```
**Fonte.:** Elaborado com base em dados do Módulo 
            Educacional/SISTEC 

**Obs.:** dados de janeiro à agosto para 2018 

# 3. Alunos Retidos

```{r, eval = TRUE, echo = FALSE, message = FALSE, warning = FALSE}

p3 <- ggplot(data = adm, aes(x = periodo_letivo, y = retidos, group = curso)) + geom_point() + geom_line() 

p3 <- p3 + labs(title = "Evolução dos Alunos Retidos") +
                  labs(x = " ", y = "Alunos Retidos")

ggplotly(p3)
```
**Fonte.:** Elaborado com base em dados do Módulo 
            Educacional/SISTEC 

**Obs.:** dados de janeiro à agosto para 2018 

# 4. Taxa de Retenção 

```{r, eval = TRUE, echo = FALSE, message = FALSE, warning = FALSE}

p4 <- ggplot(data = adm, aes(x = periodo_letivo, y = taxa_retencao, group = curso)) + geom_point() + geom_line() 

p4 <- p4 + labs(title = " ") +
                  labs(x = " ", y = "Taxa de Retenção (em %)")

ggplotly(p4)
```
**Fonte.:** Elaborado com base em dados do Módulo 
            Educacional/SISTEC 

**Obs.:** dados de janeiro à agosto para 2018 

# 5. Alunos Evadidos

```{r, eval = TRUE, echo = FALSE, message = FALSE, warning = FALSE}

p5 <- ggplot(data = adm, aes(x = periodo_letivo, y = evasao, group = curso)) + geom_point() + geom_line() 

p5 <- p5 + labs(title = "Evolução do Número de Evadidos do Curso") +
                  labs(x = " ", y = "Alunos Evadidos")

ggplotly(p5)
```
**Fonte.:** Elaborado com base em dados do Módulo 
            Educacional/SISTEC 

**Obs.:** dados de janeiro à agosto para 2018 

# 6. Taxa de Evasão (%) 

```{r, eval = TRUE, echo = FALSE, message = FALSE, warning = FALSE}

p6 <- ggplot(data = adm, aes(x = periodo_letivo, y = taxa_evasao, group = curso)) + geom_point() + geom_line() 

p6 <- p6 + labs(title = "Técnico Integrado em Administração") +
                  labs(x = " ", y = "Taxa de Evasão (em %)")

ggplotly(p6)
```
**Fonte.:** Elaborado com base em dados do Módulo 
            Educacional/SISTEC 

**Obs.:** dados de janeiro à agosto para 2018 

# 7. Tabela

```{r, layout="l-body-outset", echo = FALSE}
paged_table(adm)
```
**Fonte.:** Dados do Módulo Educacional/SISTEC 

**Obs.:** dados de janeiro à agosto para 2018 


