---
title: "Indicadores Educacionais: Cursos de Graduação"
subtitle: "IFMG - Campus Formiga"
author: "Diretoria-Geral & Coordenadoria de Registro e Controle Acadêmico"
date: "12 de setembro de 2018"
output:
  ioslides_presentation: 
  incremental: true
  widescreen: true
  smaller: true
---

```{r setup, include=FALSE}
knitr::opts_chunk$set(echo = FALSE)
```

# Notas sobre os Indicadores

---

> - <font size="3"> O Tribunal de Contas da União (TCU), por meio do Acórdão 2.267/2005, determinou às Instituições da Rede Federal de Educação Profissional, Científica e Tecnológica que incluam no relatório de gestão das contas anuais, a partir de 2005, um conjunto de indicadores de gestão, acompanhados dos dados primários relativos aos componentes necessários ao seu cálculo e a análise sobre os dados.  </font>

> - <font size="3"> No mesmo Acórdão, o TCU determinou à Secretaria de Educação Profissional e Tecnológica (SETEC/MEC) que inclua, no relatório de gestão das contas anuais, apreciação crítica sobre a evolução dos dados (indicadores e componentes), com base em análise consolidada das informações apresentadas pelas Instituições da Rede Federal.  </font>


> - Os relatórios de gestão da SETEC podem ser acessados [neste link](http://portal.mec.gov.br/escola-de-gestores-da-educacao-basica/190-secretarias-112877938/setec-1749372213/21519-analise-de-indicadores)

> - Os relatórios de gestão do IFMG podem ser acessdos [neste link](https://www.ifmg.edu.br/portal/acesso-a-informacao/auditorias/pagina-sobre-auditorias)

---

> - A descrição e cálculo dos indicadores podem ser encontrados no [Manual para Cálculo dos Indicadores de Gestão da Rede Federal](http://sitesistec.mec.gov.br/images/arquivos/pdf/manual_de_indicadores_da_rfepct_2016.pdf)

> - O banco de dados do IFMG - Campus Formiga necessário para o cálculo dos indicadores de gestão é extraídos do Módulo Eduacional do IFMG e exportado para o [Sistema Nacional de Informações da Educação Profissional e Tecnológica (SISTEC)](http://sitesistec.mec.gov.br/) pela Coordenadora de Registro e Controle Acadêmico e Pesquisadora Institucional do campus, Elaine Belo.

> - A Portaria SETEC/MEC N. 1 de 3/1/2018, instituiu a [Plataforma Nilo Peçanha](https://www.plataformanilopecanha.org/) que, alimentada com os dados do SISTEC, disponibiliza via web os indicadores de gestão para todas as instituições da Rede Federal.

---

> - Visando disponibilizar para a Diretoria de Ensino, coordenadores e órgãos colegiados dos cursos, indicadores mais apropriados para o monitoramento dos cursos, a Coordenadoria de Registro e Controle Acadêmico e a Diretoria-Geral desenvolvem um projeto que busca produzir indicadores adaptados mas baseados nos mesmos dados e na mesma lógica conceitual dos [indicadores de gestão da Rede Federal](http://sitesistec.mec.gov.br/images/arquivos/pdf/manual_de_indicadores_da_rfepct_2016.pdf).

> - Nesta primeira etapa são disponibilizados **indicadores globais da evolução dos alunos matriculados, concluintes, retidos e evadidos**, além da **taxa de evasão** e dos alunos que **trancaram matrícula**, para cada um dos cursos de graduação ofertados atualmente pelo campus.  

> - Nas próximas etapas pretende-se disponibilizar um aplicativo web para a visualização dos dado, indicadores por turma de ingressantes em cada curso e a 
inclusão de medida de taxa de retenção.

---
### Definição e cálculo dos indicadores propostos:

> - <font size="4"> **Alunos Matriculados** = Total de alunos que se matricularam no semestre letivo. </font>

> - <font size="4"> **Alunos Concluintes** = Total de alunos que concluíram o curso no tempo regular. </font>
                             
> - <font size="4"> **Trancamento de Matrícula** = Alunos que trancaram matrícula no semestre letivo. </font>

> - <font size="4"> **Alunos Retidos** = Total de alunos matriculados após o término do ciclo das turmas, isto é, total de alunos que não integralizaram o curso no tempo regular. </font>

> - <font size="4"> **Alunos Evadidos** = Total de alunos em situações de transferência interna, externa, evasão (não renovação de matrícula) e desligamento  (desistência formal) no ano letivo.	</font>

> -  <font size="4">**Taxa de Evasão** =  $(\frac{\textrm{Alunos Evadidos}}{\textrm{Matrículas Iniciais no Semestre Letivo}})*100$ </font>

# Bacharelado em Administração

## Alunos Matriculados

```{r, eval = TRUE, echo = FALSE, message = FALSE, warning = FALSE}
load("dados_grad_misscomp.RData")

# Pacotes que serao utilizados
library(tidyverse)
library(ggplot2)
library(ggthemes)
library(plotly)
library(gganimate)
library(showtext)

# Selecionando CURSO via dplyr::filter
Administracao <- filter(dados_grad, curso == "ADMINISTRAÇÃO")
Computacao <- filter(dados_grad, curso == "CIÊNCIA DA COMPUTAÇÃO")
Engenharia <- filter(dados_grad, curso == "ENGENHARIA")
Gfin <- filter(dados_grad, curso == "GESTÃO")
Matematica <- filter(dados_grad, curso == "MATEMÁTICA")

p1 <- ggplot(data = Administracao, aes(x = periodo_letivo, y = matriculas_iniciais, group = curso)) + geom_point() + geom_line() 

p1 <- p1 + labs(title = "Bacharelado em Administração") +
                  labs(x = " ", y = "Alunos Matriculados")

p1 <- p1 + theme(axis.text.x = element_text(angle = 90, hjust = 1))

ggplotly(p1)
```

<font size="3"> **Obs.:** dados de janeiro à agosto para 2018 </font>

## Alunos Concluintes

```{r, eval = TRUE, echo = FALSE, message = FALSE, warning = FALSE}

p2 <- ggplot(data = Administracao, aes(x = periodo_letivo, y = concluintes, group = curso)) + geom_point() + geom_line() 

p2 <- p2 + labs(title = "Bacharelado em Administração") +
                  labs(x = " ", y = "Concluintes")

p2 <- p2 + theme(axis.text.x = element_text(angle = 90, hjust = 1))

ggplotly(p2)
```

<font size="3"> **Obs.:** dados de janeiro à agosto para 2018 </font>

## Trancamento de Matrícula 

```{r, eval = TRUE, echo = FALSE, message = FALSE, warning = FALSE}

p3 <- ggplot(data = Administracao, aes(x = periodo_letivo, y = trancamento, group = curso)) + geom_point() + geom_line() 

p3 <- p3 + labs(title = "Bacharelado em Administração") +
                  labs(x = " ", y = "Alunos que trancaram matrícula")

p3 <- p3 + theme(axis.text.x = element_text(angle = 90, hjust = 1))

ggplotly(p3)
```

<font size="3"> **Obs.:** dados de janeiro à agosto para 2018 </font>

## Retenção: Alunos Retidos

```{r, eval = TRUE, echo = FALSE, message = FALSE, warning = FALSE}

p4 <- ggplot(data = Administracao, aes(x = periodo_letivo, y = retidos, group = curso)) + geom_point() + geom_line() 

p4 <- p4 + labs(title = "Bacharelado em Administração") +
                  labs(x = " ", y = "Alunos Retidos")

p4 <- p4 + theme(axis.text.x = element_text(angle = 90, hjust = 1))

ggplotly(p4)
```

<font size="3"> **Obs.:** dados de janeiro à agosto para 2018 </font>

## Evasão: Alunos Evadidos

```{r, eval = TRUE, echo = FALSE, message = FALSE, warning = FALSE}

p5 <- ggplot(data = Administracao, aes(x = periodo_letivo, y = evasao, group = curso)) + geom_point() + geom_line() 

p5 <- p5 + labs(title = "Bacharelado em Administração") +
                  labs(x = " ", y = "Alunos Evadidos")

p5 <- p5 + theme(axis.text.x = element_text(angle = 90, hjust = 1))

ggplotly(p5)
```

<font size="3"> **Obs.:** dados de janeiro à agosto para 2018 </font>

## Taxa de Evasão (%) 

```{r, eval = TRUE, echo = FALSE, message = FALSE, warning = FALSE}

p6 <- ggplot(data = Administracao, aes(x = periodo_letivo, y = taxa_evasao, group = curso)) + geom_point() + geom_line() 

p6 <- p6 + labs(title = "Bacharelado em Administração") +
                  labs(x = " ", y = "Taxa de Evasão (em %)")

p6 <- p6 + theme(axis.text.x = element_text(angle = 90, hjust = 1))

ggplotly(p6)
```

<font size="3"> **Obs.:** dados de janeiro à agosto para 2018 </font>

# Bacharelado em Ciência da Computação

## Alunos Matriculados 

```{r, eval = TRUE, echo = FALSE, message = FALSE, warning = FALSE}

p7 <- ggplot(data = Computacao, aes(x = periodo_letivo, y = matriculas_iniciais, group = curso)) + geom_point() + geom_line() 

p7 <- p7 + labs(title = "Bacharelado em Ciência da Computação") +
                  labs(x = " ", y = "Alunos Matriculados")

p7 <- p7 + theme(axis.text.x = element_text(angle = 90, hjust = 1))

ggplotly(p7)
```

<font size="3"> **Obs.:** dados de janeiro à agosto para 2018 </font>

## Alunos Concluintes

```{r, eval = TRUE, echo = FALSE, message = FALSE, warning = FALSE}

p8 <- ggplot(data = Computacao, aes(x = periodo_letivo, y = concluintes, group = curso)) + geom_point() + geom_line() 

p8 <- p8 + labs(title = "Bacharelado em Ciência da Computação") +
                  labs(x = " ", y = "Concluintes")

p8 <- p8 + theme(axis.text.x = element_text(angle = 90, hjust = 1))

ggplotly(p8)
```

<font size="3"> **Obs.:** dados de janeiro à agosto para 2018 </font>

## Trancamento de Matrícula

```{r, eval = TRUE, echo = FALSE, message = FALSE, warning = FALSE}

p9 <- ggplot(data = Computacao, aes(x = periodo_letivo, y = trancamento, group = curso)) + geom_point() + geom_line() 

p9 <- p9 + labs(title = "Bacharelado em Ciência da Computação") +
                  labs(x = " ", y = "Alunos que trancaram matrícula")

p9 <- p9 + theme(axis.text.x = element_text(angle = 90, hjust = 1))

ggplotly(p9)
```

<font size="3"> **Obs.:** dados de janeiro à agosto para 2018 </font>

## Retenção: Alunos Retidos

```{r, eval = TRUE, echo = FALSE, message = FALSE, warning = FALSE}

p10 <- ggplot(data = Computacao, aes(x = periodo_letivo, y = retidos, group = curso)) + geom_point() + geom_line() 

p10 <- p10 + labs(title = "Bacharelado em Ciência da Computação") +
                  labs(x = " ", y = "Alunos Retidos")

p10 <- p10 + theme(axis.text.x = element_text(angle = 90, hjust = 1))

ggplotly(p10)
```

<font size="3"> **Obs.:** dados de janeiro à agosto para 2018 </font>

## Evasão: Alunos Evadidos

```{r, eval = TRUE, echo = FALSE, message = FALSE, warning = FALSE}

p11 <- ggplot(data = Computacao, aes(x = periodo_letivo, y = evasao, group = curso)) + geom_point() + geom_line() 

p11 <- p11 + labs(title = "Bacharelado em Ciência da Computação") +
                  labs(x = " ", y = "Alunos Evadidos")

p11 <- p11 + theme(axis.text.x = element_text(angle = 90, hjust = 1))

ggplotly(p11)
```

<font size="3"> **Obs.:** dados de janeiro à agosto para 2018 </font>

## Taxa de Evasão (%)

```{r, eval = TRUE, echo = FALSE, message = FALSE, warning = FALSE}

p12 <- ggplot(data = Computacao, aes(x = periodo_letivo, y = taxa_evasao, group = curso)) + geom_point() + geom_line() 

p12 <- p12 + labs(title = "Bacharelado em Ciência da Computação") +
                  labs(x = " ", y = "Taxa de Evasão (em %)")

p12 <- p12 + theme(axis.text.x = element_text(angle = 90, hjust = 1))

ggplotly(p12)
```

<font size="3"> **Obs.:** dados de janeiro à agosto para 2018 </font>

# Bacharelado em Engenharia Elétrica

## Alunos Matriculados

```{r, eval = TRUE, echo = FALSE, message = FALSE, warning = FALSE}

p13 <- ggplot(data = Engenharia, aes(x = periodo_letivo, y = matriculas_iniciais, group = curso)) + geom_point() + geom_line() 

p13 <- p13 + labs(title = "Bacharelado em Engenharia Elétrica") +
                  labs(x = " ", y = "Alunos Matriculados")

p13 <- p13 + theme(axis.text.x = element_text(angle = 90, hjust = 1))

ggplotly(p13)
```

<font size="3"> **Obs.:** dados de janeiro à agosto para 2018 </font>

## Alunos Concluintes

```{r, eval = TRUE, echo = FALSE, message = FALSE, warning = FALSE}

p14 <- ggplot(data = Engenharia, aes(x = periodo_letivo, y = concluintes, group = curso)) + geom_point() + geom_line() 

p14 <- p14 + labs(title = "Bacharelado em Engenharia Elétrica") +
                  labs(x = " ", y = "Concluintes")

p14 <- p14 + theme(axis.text.x = element_text(angle = 90, hjust = 1))

ggplotly(p14)
```

<font size="3"> **Obs.:** dados de janeiro à agosto para 2018 </font>

## Trancamento de Matrícula

```{r, eval = TRUE, echo = FALSE, message = FALSE, warning = FALSE}

p15 <- ggplot(data = Engenharia, aes(x = periodo_letivo, y = trancamento, group = curso)) + geom_point() + geom_line() 

p15 <- p15 + labs(title = "Bacharelado em Engenharia Elétrica") +
                  labs(x = " ", y = "Alunos que trancaram matrícula")

p15 <- p15 + theme(axis.text.x = element_text(angle = 90, hjust = 1))

ggplotly(p15)
```

<font size="3"> **Obs.:** dados de janeiro à agosto para 2018 </font>

## Retenção: Alunos Retidos

```{r, eval = TRUE, echo = FALSE, message = FALSE, warning = FALSE}

p16 <- ggplot(data = Engenharia, aes(x = periodo_letivo, y = retidos, group = curso)) + geom_point() + geom_line() 

p16 <- p16 + labs(title = "Bacharelado em Engenharia Elétrica") +
                  labs(x = " ", y = "Alunos Retidos")

p16 <- p16 + theme(axis.text.x = element_text(angle = 90, hjust = 1))

ggplotly(p16)
```

<font size="3"> **Obs.:** dados de janeiro à agosto para 2018 </font>

## Evasão: Alunos Evadidos

```{r, eval = TRUE, echo = FALSE, message = FALSE, warning = FALSE}

p17 <- ggplot(data = Engenharia, aes(x = periodo_letivo, y = evasao, group = curso)) + geom_point() + geom_line() 

p17 <- p17 + labs(title = "Bacharelado em Engenharia Elétrica") +
                  labs(x = " ", y = "Alunos Evadidos")

p17 <- p17 + theme(axis.text.x = element_text(angle = 90, hjust = 1))

ggplotly(p17)
```

<font size="3"> **Obs.:** dados de janeiro à agosto para 2018 </font>

## Taxa de Evasão (%)

```{r, eval = TRUE, echo = FALSE, message = FALSE, warning = FALSE}

p18 <- ggplot(data = Engenharia, aes(x = periodo_letivo, y = taxa_evasao, group = curso)) + geom_point() + geom_line() 

p18 <- p18 + labs(title = "Bacharelado em Engenharia Elétrica") +
                  labs(x = " ", y = "Taxa de Evasão (em %)")

p18 <- p18 + theme(axis.text.x = element_text(angle = 90, hjust = 1))

ggplotly(p18)
```

<font size="3"> **Obs.:** dados de janeiro à agosto para 2018 </font>

# Superior de Tecnologia em Gestão Financeira

## Alunos Matriculados

```{r, eval = TRUE, echo = FALSE, message = FALSE, warning = FALSE}

p19 <- ggplot(data = Gfin, aes(x = periodo_letivo, y = matriculas_iniciais, group = curso)) + geom_point() + geom_line() 

p19 <- p19 + labs(title = "Superior de Tecnologia em Gestão Financeira") +
                  labs(x = " ", y = "Alunos Matriculados")

p19 <- p19 + theme(axis.text.x = element_text(angle = 90, hjust = 1))

ggplotly(p19)
```

<font size="3"> **Obs.:** dados de janeiro à agosto para 2018 </font>

## Alunos Concluintes

```{r, eval = TRUE, echo = FALSE, message = FALSE, warning = FALSE}

p20 <- ggplot(data = Gfin, aes(x = periodo_letivo, y = concluintes, group = curso)) + geom_point() + geom_line() 

p20 <- p20 + labs(title = "Superior de Tecnologia em Gestão Financeira") +
                  labs(x = " ", y = "Concluintes")

p20 <- p20 + theme(axis.text.x = element_text(angle = 90, hjust = 1))

ggplotly(p20)
```

<font size="3"> **Obs.:** dados de janeiro à agosto para 2018 </font>

## Trancamento de Matrícula

```{r, eval = TRUE, echo = FALSE, message = FALSE, warning = FALSE}

p21 <- ggplot(data = Gfin, aes(x = periodo_letivo, y = trancamento, group = curso)) + geom_point() + geom_line() 

p21 <- p21 + labs(title = "Superior de Tecnologia em Gestão Financeira") +
                  labs(x = " ", y = "Alunos que trancaram matrícula")

p21 <- p21 + theme(axis.text.x = element_text(angle = 90, hjust = 1))

ggplotly(p21)
```

<font size="3"> **Obs.:** dados de janeiro à agosto para 2018 </font>

## Retenção: Alunos Retidos

```{r, eval = TRUE, echo = FALSE, message = FALSE, warning = FALSE}

p22 <- ggplot(data = Gfin, aes(x = periodo_letivo, y = retidos, group = curso)) + geom_point() + geom_line() 

p22 <- p22 + labs(title = "Superior de Tecnologia em Gestão Financeira") +
                  labs(x = " ", y = "Alunos Retidos")

p22 <- p22 + theme(axis.text.x = element_text(angle = 90, hjust = 1))

ggplotly(p22)
```

<font size="3"> **Obs.:** dados de janeiro à agosto para 2018 </font>

## Evasão: Alunos Evadidos

```{r, eval = TRUE, echo = FALSE, message = FALSE, warning = FALSE}

p23 <- ggplot(data = Gfin, aes(x = periodo_letivo, y = evasao, group = curso)) + geom_point() + geom_line() 

p23 <- p23 + labs(title = "Superior de Tecnologia em Gestão Financeira") +
                  labs(x = " ", y = "Alunos Evadidos")

p23 <- p23 + theme(axis.text.x = element_text(angle = 90, hjust = 1))

ggplotly(p23)
```

<font size="3"> **Obs.:** dados de janeiro à agosto para 2018 </font>

## Taxa de Evasão (%)

```{r, eval = TRUE, echo = FALSE, message = FALSE, warning = FALSE}

p24 <- ggplot(data = Gfin, aes(x = periodo_letivo, y = taxa_evasao, group = curso)) + geom_point() + geom_line() 

p24 <- p24 + labs(title = "Superior de Tecnologia em Gestão Financeira") +
                  labs(x = " ", y = "Taxa de Evasão (em %)")

p24 <- p24 + theme(axis.text.x = element_text(angle = 90, hjust = 1))

ggplotly(p24)
```

<font size="3"> **Obs.:** dados de janeiro à agosto para 2018 </font>

# Licenciatura em Matemática

## Alunos Matriculados 

```{r, eval = TRUE, echo = FALSE, message = FALSE, warning = FALSE}

p25 <- ggplot(data = Matematica, aes(x = periodo_letivo, y = matriculas_iniciais, group = curso)) + geom_point() + geom_line() 

p25 <- p25 + labs(title = "Licenciatura em Matemática") +
                  labs(x = " ", y = "Alunos Matriculados")

p25 <- p25 + theme(axis.text.x = element_text(angle = 90, hjust = 1))

ggplotly(p25)
```

<font size="3"> **Obs.:** dados de janeiro à agosto para 2018 </font>

## Alunos Concluintes

```{r, eval = TRUE, echo = FALSE, message = FALSE, warning = FALSE}

p26 <- ggplot(data = Matematica, aes(x = periodo_letivo, y = concluintes, group = curso)) + geom_point() + geom_line() 

p26 <- p26 + labs(title = "Licenciatura em Matemática") +
                  labs(x = " ", y = "Concluintes")

p26 <- p26 + theme(axis.text.x = element_text(angle = 90, hjust = 1))

ggplotly(p26)
```

<font size="3"> **Obs.:** dados de janeiro à agosto para 2018 </font>

## Trancamento de Matrícula

```{r, eval = TRUE, echo = FALSE, message = FALSE, warning = FALSE}

p27 <- ggplot(data = Matematica, aes(x = periodo_letivo, y = trancamento, group = curso)) + geom_point() + geom_line() 

p27 <- p27 + labs(title = "Licenciatura em Matemática") +
                  labs(x = " ", y = "Alunos que trancaram matrícula")

p27 <- p27 + theme(axis.text.x = element_text(angle = 90, hjust = 1))

ggplotly(p27)
```

<font size="3"> **Obs.:** dados de janeiro à agosto para 2018 </font>

## Retenção: Alunos Retidos

```{r, eval = TRUE, echo = FALSE, message = FALSE, warning = FALSE}

p28 <- ggplot(data = Matematica, aes(x = periodo_letivo, y = retidos, group = curso)) + geom_point() + geom_line() 

p28 <- p28 + labs(title = "Licenciatura em Matemática") +
                  labs(x = " ", y = "Alunos Retidos")

p28 <- p28 + theme(axis.text.x = element_text(angle = 90, hjust = 1))

ggplotly(p28)
```

<font size="3"> **Obs.:** dados de janeiro à agosto para 2018 </font>

## Evasão: Alunos Evadidos

```{r, eval = TRUE, echo = FALSE, message = FALSE, warning = FALSE}

p29 <- ggplot(data = Matematica, aes(x = periodo_letivo, y = evasao, group = curso)) + geom_point() + geom_line() 

p29 <- p29 + labs(title = "Licenciatura em Matemática") +
                  labs(x = " ", y = "Alunos Evadidos")

p29 <- p29 + theme(axis.text.x = element_text(angle = 90, hjust = 1))

ggplotly(p29)
```

<font size="3"> **Obs.:** dados de janeiro à agosto para 2018 </font>

## Taxa de Evasão (%)

```{r, eval = TRUE, echo = FALSE, message = FALSE, warning = FALSE}

p30 <- ggplot(data = Matematica, aes(x = periodo_letivo, y = taxa_evasao, group = curso)) + geom_point() + geom_line() 

p30 <- p30 + labs(title = "Licenciatura em Matemática") +
                  labs(x = " ", y = "Taxa de Evasão (em %)")

p30 <- p30 + theme(axis.text.x = element_text(angle = 90, hjust = 1))

ggplotly(p30)
```

<font size="3"> **Obs.:** dados de janeiro à agosto para 2018 </font>


