---
title: "Indicadores Educacionais"
author: "Diretoria-Geral \\ Coordenadoria de Registro e Controle Acadêmico"
date: "10 de setembro de 2018"
output:
  ioslides_presentation: 
  incremental: true
  widescreen: true
  smaller: true
---

```{r setup, include=FALSE}
knitr::opts_chunk$set(echo = FALSE)
```

# Bacharelado em Administração

## Alunos Matriculados por Período Letivo

```{r, eval = TRUE, echo = FALSE, message = FALSE, warning = FALSE}
load("dados_grad_misscomp.RData")

# Pacotes que serao utilizados
library(tidyverse)
library(ggplot2)
library(ggthemes)
library(plotly)
library(gganimate)
library(showtext)

# Selecionando CURSO via dplyr::filter
Administracao <- filter(dados_grad, curso == "ADMINISTRAÇÃO")
Computacao <- filter(dados_grad, curso == "CIÊNCIA DA COMPUTAÇÃO")
Engenharia <- filter(dados_grad, curso == "ENGENHARIA")
Gfin <- filter(dados_grad, curso == "GESTÃO")
Matematica <- filter(dados_grad, curso == "MATEMÁTICA")

p1 <- ggplot(data = Administracao, aes(x = periodo_letivo, y = matriculas_iniciais, group = curso)) + geom_point() + geom_line() 

p1 <- p1 + labs(title = "Bacharelado em Administração") +
                  labs(x = " ", y = "Alunos Matriculados")

p1 <- p1 + theme(axis.text.x = element_text(angle = 90, hjust = 1))

ggplotly(p1)
```

## Alunos Concluintes Por Período Letivo

```{r, eval = TRUE, echo = FALSE, message = FALSE, warning = FALSE}

p2 <- ggplot(data = Administracao, aes(x = periodo_letivo, y = concluintes, group = curso)) + geom_point() + geom_line() 

p2 <- p2 + labs(title = "Bacharelado em Administração") +
                  labs(x = " ", y = "Concluintes")

p2 <- p2 + theme(axis.text.x = element_text(angle = 90, hjust = 1))

ggplotly(p2)
```

## Trancamento de Matrícula Por Período Letivo

```{r, eval = TRUE, echo = FALSE, message = FALSE, warning = FALSE}

p3 <- ggplot(data = Administracao, aes(x = periodo_letivo, y = trancamento, group = curso)) + geom_point() + geom_line() 

p3 <- p3 + labs(title = "Bacharelado em Administração") +
                  labs(x = " ", y = "Alunos que trancaram matrícula")

p3 <- p3 + theme(axis.text.x = element_text(angle = 90, hjust = 1))

ggplotly(p3)
```

## Retenção Absoluta por Período Letivo

```{r, eval = TRUE, echo = FALSE, message = FALSE, warning = FALSE}

p4 <- ggplot(data = Administracao, aes(x = periodo_letivo, y = retidos, group = curso)) + geom_point() + geom_line() 

p4 <- p4 + labs(title = "Bacharelado em Administração") +
                  labs(x = " ", y = "Alunos Retidos")

p4 <- p4 + theme(axis.text.x = element_text(angle = 90, hjust = 1))

ggplotly(p4)
```

## Evasão Absoluta por Período Letivo

```{r, eval = TRUE, echo = FALSE, message = FALSE, warning = FALSE}

p5 <- ggplot(data = Administracao, aes(x = periodo_letivo, y = evasao, group = curso)) + geom_point() + geom_line() 

p5 <- p5 + labs(title = "Bacharelado em Administração") +
                  labs(x = " ", y = "Alunos Evadidos")

p5 <- p5 + theme(axis.text.x = element_text(angle = 90, hjust = 1))

ggplotly(p5)
```

## Taxa de Evasão (%) por Período Letivo

```{r, eval = TRUE, echo = FALSE, message = FALSE, warning = FALSE}

p6 <- ggplot(data = Administracao, aes(x = periodo_letivo, y = taxa_evasao, group = curso)) + geom_point() + geom_line() 

p6 <- p6 + labs(title = "Bacharelado em Administração") +
                  labs(x = " ", y = "Taxa de Evasão (em %)")

p6 <- p6 + theme(axis.text.x = element_text(angle = 90, hjust = 1))

ggplotly(p6)
```

# Bacharelado em Ciência da Computação

## Alunos Matriculados por Período Letivo

```{r, eval = TRUE, echo = FALSE, message = FALSE, warning = FALSE}

p7 <- ggplot(data = Computacao, aes(x = periodo_letivo, y = matriculas_iniciais, group = curso)) + geom_point() + geom_line() 

p7 <- p7 + labs(title = "Bacharelado em Ciência da Computação") +
                  labs(x = " ", y = "Alunos Matriculados")

p7 <- p7 + theme(axis.text.x = element_text(angle = 90, hjust = 1))

ggplotly(p7)
```

## Alunos Concluintes Por Período Letivo

```{r, eval = TRUE, echo = FALSE, message = FALSE, warning = FALSE}

p8 <- ggplot(data = Computacao, aes(x = periodo_letivo, y = concluintes, group = curso)) + geom_point() + geom_line() 

p8 <- p8 + labs(title = "Bacharelado em Ciência da Computação") +
                  labs(x = " ", y = "Concluintes")

p8 <- p8 + theme(axis.text.x = element_text(angle = 90, hjust = 1))

ggplotly(p8)
```

## Trancamento de Matrícula Por Período Letivo

```{r, eval = TRUE, echo = FALSE, message = FALSE, warning = FALSE}

p9 <- ggplot(data = Computacao, aes(x = periodo_letivo, y = trancamento, group = curso)) + geom_point() + geom_line() 

p9 <- p9 + labs(title = "Bacharelado em Ciência da Computação") +
                  labs(x = " ", y = "Alunos que trancaram matrícula")

p9 <- p9 + theme(axis.text.x = element_text(angle = 90, hjust = 1))

ggplotly(p9)
```

## Retenção Absoluta por Período Letivo

```{r, eval = TRUE, echo = FALSE, message = FALSE, warning = FALSE}

p10 <- ggplot(data = Computacao, aes(x = periodo_letivo, y = retidos, group = curso)) + geom_point() + geom_line() 

p10 <- p10 + labs(title = "Bacharelado em Ciência da Computação") +
                  labs(x = " ", y = "Alunos Retidos")

p10 <- p10 + theme(axis.text.x = element_text(angle = 90, hjust = 1))

ggplotly(p10)
```

## Evasão Absoluta por Período Letivo

```{r, eval = TRUE, echo = FALSE, message = FALSE, warning = FALSE}

p11 <- ggplot(data = Computacao, aes(x = periodo_letivo, y = evasao, group = curso)) + geom_point() + geom_line() 

p11 <- p11 + labs(title = "Bacharelado em Ciência da Computação") +
                  labs(x = " ", y = "Alunos Evadidos")

p11 <- p11 + theme(axis.text.x = element_text(angle = 90, hjust = 1))

ggplotly(p11)
```

## Taxa de Evasão (%) por Período Letivo

```{r, eval = TRUE, echo = FALSE, message = FALSE, warning = FALSE}

p12 <- ggplot(data = Computacao, aes(x = periodo_letivo, y = taxa_evasao, group = curso)) + geom_point() + geom_line() 

p12 <- p12 + labs(title = "Bacharelado em Ciência da Computação") +
                  labs(x = " ", y = "Taxa de Evasão (em %)")

p12 <- p12 + theme(axis.text.x = element_text(angle = 90, hjust = 1))

ggplotly(p12)
```

# Bacharelado em Engenharia Elétrica

## Alunos Matriculados por Período Letivo

```{r, eval = TRUE, echo = FALSE, message = FALSE, warning = FALSE}

p13 <- ggplot(data = Engenharia, aes(x = periodo_letivo, y = matriculas_iniciais, group = curso)) + geom_point() + geom_line() 

p13 <- p13 + labs(title = "Bacharelado em Engenharia Elétrica") +
                  labs(x = " ", y = "Alunos Matriculados")

p13 <- p13 + theme(axis.text.x = element_text(angle = 90, hjust = 1))

ggplotly(p13)
```

## Alunos Concluintes Por Período Letivo

```{r, eval = TRUE, echo = FALSE, message = FALSE, warning = FALSE}

p14 <- ggplot(data = Engenharia, aes(x = periodo_letivo, y = concluintes, group = curso)) + geom_point() + geom_line() 

p14 <- p14 + labs(title = "Bacharelado em Engenharia Elétrica") +
                  labs(x = " ", y = "Concluintes")

p14 <- p14 + theme(axis.text.x = element_text(angle = 90, hjust = 1))

ggplotly(p14)
```

## Trancamento de Matrícula Por Período Letivo

```{r, eval = TRUE, echo = FALSE, message = FALSE, warning = FALSE}

p15 <- ggplot(data = Engenharia, aes(x = periodo_letivo, y = trancamento, group = curso)) + geom_point() + geom_line() 

p15 <- p15 + labs(title = "Bacharelado em Engenharia Elétrica") +
                  labs(x = " ", y = "Alunos que trancaram matrícula")

p15 <- p15 + theme(axis.text.x = element_text(angle = 90, hjust = 1))

ggplotly(p15)
```

## Retenção Absoluta por Período Letivo

```{r, eval = TRUE, echo = FALSE, message = FALSE, warning = FALSE}

p16 <- ggplot(data = Engenharia, aes(x = periodo_letivo, y = retidos, group = curso)) + geom_point() + geom_line() 

p16 <- p16 + labs(title = "Bacharelado em Engenharia Elétrica") +
                  labs(x = " ", y = "Alunos Retidos")

p16 <- p16 + theme(axis.text.x = element_text(angle = 90, hjust = 1))

ggplotly(p16)
```

## Evasão Absoluta por Período Letivo

```{r, eval = TRUE, echo = FALSE, message = FALSE, warning = FALSE}

p17 <- ggplot(data = Engenharia, aes(x = periodo_letivo, y = evasao, group = curso)) + geom_point() + geom_line() 

p17 <- p17 + labs(title = "Bacharelado em Engenharia Elétrica") +
                  labs(x = " ", y = "Alunos Evadidos")

p17 <- p17 + theme(axis.text.x = element_text(angle = 90, hjust = 1))

ggplotly(p17)
```

## Taxa de Evasão (%) por Período Letivo

```{r, eval = TRUE, echo = FALSE, message = FALSE, warning = FALSE}

p18 <- ggplot(data = Engenharia, aes(x = periodo_letivo, y = taxa_evasao, group = curso)) + geom_point() + geom_line() 

p18 <- p18 + labs(title = "Bacharelado em Engenharia Elétrica") +
                  labs(x = " ", y = "Taxa de Evasão (em %)")

p18 <- p18 + theme(axis.text.x = element_text(angle = 90, hjust = 1))

ggplotly(p18)
```

# Superior de Tecnologia em Gestão Financeira

## Alunos Matriculados por Período Letivo

```{r, eval = TRUE, echo = FALSE, message = FALSE, warning = FALSE}

p19 <- ggplot(data = Gfin, aes(x = periodo_letivo, y = matriculas_iniciais, group = curso)) + geom_point() + geom_line() 

p19 <- p19 + labs(title = "Superior de Tecnologia em Gestão Financeira") +
                  labs(x = " ", y = "Alunos Matriculados")

p19 <- p19 + theme(axis.text.x = element_text(angle = 90, hjust = 1))

ggplotly(p19)
```

## Alunos Concluintes Por Período Letivo

```{r, eval = TRUE, echo = FALSE, message = FALSE, warning = FALSE}

p20 <- ggplot(data = Gfin, aes(x = periodo_letivo, y = concluintes, group = curso)) + geom_point() + geom_line() 

p20 <- p20 + labs(title = "Superior de Tecnologia em Gestão Financeira") +
                  labs(x = " ", y = "Concluintes")

p20 <- p20 + theme(axis.text.x = element_text(angle = 90, hjust = 1))

ggplotly(p20)
```

## Trancamento de Matrícula Por Período Letivo

```{r, eval = TRUE, echo = FALSE, message = FALSE, warning = FALSE}

p21 <- ggplot(data = Gfin, aes(x = periodo_letivo, y = trancamento, group = curso)) + geom_point() + geom_line() 

p21 <- p21 + labs(title = "Superior de Tecnologia em Gestão Financeira") +
                  labs(x = " ", y = "Alunos que trancaram matrícula")

p21 <- p21 + theme(axis.text.x = element_text(angle = 90, hjust = 1))

ggplotly(p21)
```

## Retenção Absoluta por Período Letivo

```{r, eval = TRUE, echo = FALSE, message = FALSE, warning = FALSE}

p22 <- ggplot(data = Gfin, aes(x = periodo_letivo, y = retidos, group = curso)) + geom_point() + geom_line() 

p22 <- p22 + labs(title = "Superior de Tecnologia em Gestão Financeira") +
                  labs(x = " ", y = "Alunos Retidos")

p22 <- p22 + theme(axis.text.x = element_text(angle = 90, hjust = 1))

ggplotly(p22)
```

## Evasão Absoluta por Período Letivo

```{r, eval = TRUE, echo = FALSE, message = FALSE, warning = FALSE}

p23 <- ggplot(data = Gfin, aes(x = periodo_letivo, y = evasao, group = curso)) + geom_point() + geom_line() 

p23 <- p23 + labs(title = "Superior de Tecnologia em Gestão Financeira") +
                  labs(x = " ", y = "Alunos Evadidos")

p23 <- p23 + theme(axis.text.x = element_text(angle = 90, hjust = 1))

ggplotly(p23)
```

## Taxa de Evasão (%) por Período Letivo

```{r, eval = TRUE, echo = FALSE, message = FALSE, warning = FALSE}

p24 <- ggplot(data = Gfin, aes(x = periodo_letivo, y = taxa_evasao, group = curso)) + geom_point() + geom_line() 

p24 <- p24 + labs(title = "Superior de Tecnologia em Gestão Financeira") +
                  labs(x = " ", y = "Taxa de Evasão (em %)")

p24 <- p24 + theme(axis.text.x = element_text(angle = 90, hjust = 1))

ggplotly(p24)
```

# Licenciatura em Matemática

## Alunos Matriculados por Período Letivo

```{r, eval = TRUE, echo = FALSE, message = FALSE, warning = FALSE}

p25 <- ggplot(data = Matematica, aes(x = periodo_letivo, y = matriculas_iniciais, group = curso)) + geom_point() + geom_line() 

p25 <- p25 + labs(title = "Licenciatura em Matemática") +
                  labs(x = " ", y = "Alunos Matriculados")

p25 <- p25 + theme(axis.text.x = element_text(angle = 90, hjust = 1))

ggplotly(p25)
```

## Alunos Concluintes Por Período Letivo

```{r, eval = TRUE, echo = FALSE, message = FALSE, warning = FALSE}

p26 <- ggplot(data = Matematica, aes(x = periodo_letivo, y = concluintes, group = curso)) + geom_point() + geom_line() 

p26 <- p26 + labs(title = "Licenciatura em Matemática") +
                  labs(x = " ", y = "Concluintes")

p26 <- p26 + theme(axis.text.x = element_text(angle = 90, hjust = 1))

ggplotly(p26)
```

## Trancamento de Matrícula Por Período Letivo

```{r, eval = TRUE, echo = FALSE, message = FALSE, warning = FALSE}

p27 <- ggplot(data = Matematica, aes(x = periodo_letivo, y = trancamento, group = curso)) + geom_point() + geom_line() 

p27 <- p27 + labs(title = "Licenciatura em Matemática") +
                  labs(x = " ", y = "Alunos que trancaram matrícula")

p27 <- p27 + theme(axis.text.x = element_text(angle = 90, hjust = 1))

ggplotly(p27)
```

## Retenção Absoluta por Período Letivo

```{r, eval = TRUE, echo = FALSE, message = FALSE, warning = FALSE}

p28 <- ggplot(data = Matematica, aes(x = periodo_letivo, y = retidos, group = curso)) + geom_point() + geom_line() 

p28 <- p28 + labs(title = "Licenciatura em Matemática") +
                  labs(x = " ", y = "Alunos Retidos")

p28 <- p28 + theme(axis.text.x = element_text(angle = 90, hjust = 1))

ggplotly(p28)
```

## Evasão Absoluta por Período Letivo

```{r, eval = TRUE, echo = FALSE, message = FALSE, warning = FALSE}

p29 <- ggplot(data = Matematica, aes(x = periodo_letivo, y = evasao, group = curso)) + geom_point() + geom_line() 

p29 <- p29 + labs(title = "Licenciatura em Matemática") +
                  labs(x = " ", y = "Alunos Evadidos")

p29 <- p29 + theme(axis.text.x = element_text(angle = 90, hjust = 1))

ggplotly(p29)
```

## Taxa de Evasão (%) por Período Letivo

```{r, eval = TRUE, echo = FALSE, message = FALSE, warning = FALSE}

p30 <- ggplot(data = Matematica, aes(x = periodo_letivo, y = taxa_evasao, group = curso)) + geom_point() + geom_line() 

p30 <- p30 + labs(title = "Licenciatura em Matemática") +
                  labs(x = " ", y = "Taxa de Evasão (em %)")

p30 <- p30 + theme(axis.text.x = element_text(angle = 90, hjust = 1))

ggplotly(p30)
```



