---
title: "Indicadores Educacionais: Cursos Técnicos Integrados"
subtitle: "IFMG - Campus Formiga"
author: "Diretoria-Geral & Coordenadoria de Registro e Controle Acadêmico"
date: "11 de setembro de 2018"
output:
  ioslides_presentation: 
  incremental: true
  widescreen: true
  smaller: true
---

```{r setup, include=FALSE}
knitr::opts_chunk$set(echo = FALSE)
```

# Notas sobre os Indicadores

---

> - <font size="3"> O Tribunal de Contas da União (TCU), por meio do Acórdão 2.267/2005, determinou às Instituições da Rede Federal de Educação Profissional, Científica e Tecnológica que incluam no relatório de gestão das contas anuais, a partir de 2005, um conjunto de indicadores de gestão, acompanhados dos dados primários relativos aos componentes necessários ao seu cálculo e a análise sobre os dados.  </font>

> - <font size="3"> No mesmo Acórdão, o TCU determinou à Secretaria de Educação Profissional e Tecnológica (SETEC/MEC) que inclua, no relatório de gestão das contas anuais, apreciação crítica sobre a evolução dos dados (indicadores e componentes), com base em análise consolidada das informações apresentadas pelas Instituições da Rede Federal.  </font>


> - Os relatórios de gestão da SETEC podem ser acessados [neste link](http://portal.mec.gov.br/escola-de-gestores-da-educacao-basica/190-secretarias-112877938/setec-1749372213/21519-analise-de-indicadores)

> - Os relatórios de gestão do IFMG podem ser acessdos [neste link](https://www.ifmg.edu.br/portal/acesso-a-informacao/auditorias/pagina-sobre-auditorias)

---

> - A descrição e cálculo dos indicadores podem ser encontrados no [Manual para Cálculo dos Indicadores de Gestão da Rede Federal](http://sitesistec.mec.gov.br/images/arquivos/pdf/manual_de_indicadores_da_rfepct_2016.pdf)

> - O banco de dados do IFMG - Campus Formiga necessário para o cálculo dos indicadores de gestão é extraídos do Módulo Eduacional do IFMG e exportado para o [Sistema Nacional de Informações da Educação Profissional e Tecnológica (SISTEC)](http://sitesistec.mec.gov.br/) pela Coordenadora de Registro e Controle Acadêmico e Pesquisadora Institucional do campus, Elaine Belo.

> - A Portaria SETEC/MEC N. 1 de 3/1/2018, instituiu a [Plataforma Nilo Peçanha](https://www.plataformanilopecanha.org/) que, alimentada com os dados do SISTEC, disponibiliza via web os indicadores de gestão para todas as instituições da Rede Federal.

---

> - De forma a disponibilizar para a Diretoria de Ensino, coordenadores e órgãos colegiados dos cursos, indicadores mais apropriados para um acompanhamento detalhado dos cursos, a Coordenadoria de Registro e Controle Acadêmico e a Diretoria-Geral desenvolvem um projeto que visa a produção de indicadores adaptados mas baseados nos mesmos dados e na mesma lógica conceitual dos [indicadores de gestão da Rede Federal](http://sitesistec.mec.gov.br/images/arquivos/pdf/manual_de_indicadores_da_rfepct_2016.pdf).

> - Nesta primeira etapa são disponibilizados **indicadores globais da evolução dos alunos matriculados, concluintes, retidos e evadidos**, além das **taxas de retenção e evasão**, para cada um dos cursos técnicos integrados ofertados atualmente pelo campus. 

> - Nas próximas etapas pretende-se disponibilizar um aplicativo web para a visualização dos dados e indicadores por turma de ingressantes de cada curso, além de captar os efeitos da mudança de duração de 4 para 3 anos dos cursos técnicos integrados.

---
### Definição e cálculo dos indicadores propostos:

> - **Alunos Matriculados** = Total de alunos que se matricularam no ano letivo.

> - **Alunos Concluintes** = Total de alunos que concluíram o curso no tempo regular.

> - **Alunos Retidos** = Total de alunos reprovados ou que trancaram matrícula no 
ano letivo.

> - **Taxa de Retenção** = $(\frac{\textrm{Alunos Retidos}}{\textrm{Matrículas Iniciais no Período Letivo}})*100$	

> - **Alunos Evadidos** = Total de alunos em situações de transferência interna, externa, evasão (não renovação de matrícula) e desligamento (desistência formal) no ano letivo.	

> - **Taxa de Evasão** =  $(\frac{\textrm{Alunos Evadidos}}{\textrm{Matrículas Iniciais no Ano Letivo}})*100$


# Técnico Integrado em Administração

## Alunos Matriculados 

```{r, eval = TRUE, echo = FALSE, message = FALSE, warning = FALSE}
load("dados_tec.RData")

# Pacotes que serao utilizados
library(tidyverse)
library(ggplot2)
library(ggthemes)
library(plotly)
library(gganimate)
library(showtext)

# Selecionando CURSO via dplyr::filter
adm <- filter(dados_tec, curso == "Técnico em Administração Integrado")
eletro <- filter(dados_tec, curso == "Técnico em Informática Integrado")
info <- filter(dados_tec, curso == "Técnico em Eletrotécnica Integrado")

p1 <- ggplot(data = adm, aes(x = periodo_letivo, y = matriculas_iniciais, group = curso)) + geom_point() + geom_line() 

p1 <- p1 + labs(title = "Técnico Integrado em Administração") +
                  labs(x = " ", y = "Alunos Matriculados")
ggplotly(p1)
```

<font size="3"> **Obs.:** dados de janeiro à agosto para 2018 </font>

## Alunos Concluintes

```{r, eval = TRUE, echo = FALSE, message = FALSE, warning = FALSE}

p2 <- ggplot(data = adm, aes(x = periodo_letivo, y = concluintes, group = curso)) + geom_point() + geom_line() 

p2 <- p2 + labs(title = "Técnico Integrado em Administração") +
                  labs(x = " ", y = "Concluintes")

ggplotly(p2)
```

<font size="3"> **Obs.:** dados de janeiro à agosto para 2018 </font>

## Retenção: Alunos Retidos

```{r, eval = TRUE, echo = FALSE, message = FALSE, warning = FALSE}

p3 <- ggplot(data = adm, aes(x = periodo_letivo, y = retidos, group = curso)) + geom_point() + geom_line() 

p3 <- p3 + labs(title = "Técnico Integrado em Administração") +
                  labs(x = " ", y = "Alunos Retidos")

ggplotly(p3)
```

<font size="3"> **Obs.:** dados de janeiro à agosto para 2018 </font>

## Taxa de Retenção (%) 

```{r, eval = TRUE, echo = FALSE, message = FALSE, warning = FALSE}

p4 <- ggplot(data = adm, aes(x = periodo_letivo, y = taxa_retencao, group = curso)) + geom_point() + geom_line() 

p4 <- p4 + labs(title = "Técnico Integrado em Administração") +
                  labs(x = " ", y = "Taxa de Retenção (em %)")

ggplotly(p4)
```

<font size="3"> **Obs.:** dados de janeiro à agosto para 2018 </font>

## Evasão: Alunos Evadidos

```{r, eval = TRUE, echo = FALSE, message = FALSE, warning = FALSE}

p5 <- ggplot(data = adm, aes(x = periodo_letivo, y = evasao, group = curso)) + geom_point() + geom_line() 

p5 <- p5 + labs(title = "Técnico Integrado em Administração") +
                  labs(x = " ", y = "Alunos Evadidos")

ggplotly(p5)
```

<font size="3"> **Obs.:** dados de janeiro à agosto para 2018 </font>

## Taxa de Evasão (%) 

```{r, eval = TRUE, echo = FALSE, message = FALSE, warning = FALSE}

p6 <- ggplot(data = adm, aes(x = periodo_letivo, y = taxa_evasao, group = curso)) + geom_point() + geom_line() 

p6 <- p6 + labs(title = "Técnico Integrado em Administração") +
                  labs(x = " ", y = "Taxa de Evasão (em %)")

ggplotly(p6)
```

<font size="3"> **Obs.:** dados de janeiro à agosto para 2018 </font>

# Técnico Integrado em Eletrotécnica

## Alunos Matriculados 

```{r, eval = TRUE, echo = FALSE, message = FALSE, warning = FALSE}

p7 <- ggplot(data = eletro, aes(x = periodo_letivo, y = matriculas_iniciais, group = curso)) + geom_point() + geom_line() 

p7 <- p7 + labs(title = "Técnico Integrado em Eletrotécnica") +
                  labs(x = " ", y = "Alunos Matriculados")

ggplotly(p7)
```

<font size="3"> **Obs.:** dados de janeiro à agosto para 2018 </font>

## Alunos Concluintes

```{r, eval = TRUE, echo = FALSE, message = FALSE, warning = FALSE}

p8 <- ggplot(data = eletro, aes(x = periodo_letivo, y = concluintes, group = curso)) + geom_point() + geom_line() 

p8 <- p8 + labs(title = "Técnico Integrado em Eletrotécnica") +
                  labs(x = " ", y = "Concluintes")

ggplotly(p8)
```

<font size="3"> **Obs.:** dados de janeiro à agosto para 2018 </font>

## Retenção: Alunos Retidos

```{r, eval = TRUE, echo = FALSE, message = FALSE, warning = FALSE}

p9 <- ggplot(data = eletro, aes(x = periodo_letivo, y = retidos, group = curso)) + geom_point() + geom_line() 

p9 <- p9 + labs(title = "Técnico Integrado em Eletrotécnica") +
                  labs(x = " ", y = "Alunos Retidos")

ggplotly(p9)
```

<font size="3"> **Obs.:** dados de janeiro à agosto para 2018 </font>

## Taxa de Retenção (%)

```{r, eval = TRUE, echo = FALSE, message = FALSE, warning = FALSE}

p10 <- ggplot(data = eletro, aes(x = periodo_letivo, y = taxa_retencao, group = curso)) + geom_point() + geom_line() 

p10 <- p10 + labs(title = "Técnico Integrado em Eletrotécnica") +
                  labs(x = " ", y = "Taxa de Retenção (%)")

ggplotly(p10)
```

<font size="3"> **Obs.:** dados de janeiro à agosto para 2018 </font>

## Evasão: Alunos Evadidos

```{r, eval = TRUE, echo = FALSE, message = FALSE, warning = FALSE}

p11 <- ggplot(data = eletro, aes(x = periodo_letivo, y = evasao, group = curso)) + geom_point() + geom_line() 

p11 <- p11 + labs(title = "Técnico Integrado em Eletrotécnica") +
                  labs(x = " ", y = "Alunos Evadidos")

ggplotly(p11)
```

<font size="3"> **Obs.:** dados de janeiro à agosto para 2018 </font>

## Taxa de Evasão (%) 

```{r, eval = TRUE, echo = FALSE, message = FALSE, warning = FALSE}

p12 <- ggplot(data = eletro, aes(x = periodo_letivo, y = taxa_evasao, group = curso)) + geom_point() + geom_line() 

p12 <- p12 + labs(title = "Técnico Integrado em Eletrotécnica") +
                  labs(x = " ", y = "Taxa de Evasão (em %)")

ggplotly(p12)
```

<font size="3"> **Obs.:** dados de janeiro à agosto para 2018 </font>

# Técnico Integrado em Informática

## Alunos Matriculados

```{r, eval = TRUE, echo = FALSE, message = FALSE, warning = FALSE}

p13 <- ggplot(data = info, aes(x = periodo_letivo, y = matriculas_iniciais, group = curso)) + geom_point() + geom_line() 

p13 <- p13 + labs(title = "Técnico Integrado em Informática") +
                  labs(x = " ", y = "Alunos Matriculados")

ggplotly(p13)
```

<font size="3"> **Obs.:** dados de janeiro à agosto para 2018 </font>

## Alunos Concluintes 

```{r, eval = TRUE, echo = FALSE, message = FALSE, warning = FALSE}

p14 <- ggplot(data = info, aes(x = periodo_letivo, y = concluintes, group = curso)) + geom_point() + geom_line() 

p14 <- p14 + labs(title = "Técnico Integrado em Informática") +
                  labs(x = " ", y = "Concluintes")

ggplotly(p14)
```

<font size="3"> **Obs.:** dados de janeiro à agosto para 2018 </font>

## Retenção: Alunos Retidos

```{r, eval = TRUE, echo = FALSE, message = FALSE, warning = FALSE}

p15 <- ggplot(data = info, aes(x = periodo_letivo, y = retidos, group = curso)) + geom_point() + geom_line() 

p15 <- p15 + labs(title = "Técnico Integrado em Informática") +
                  labs(x = " ", y = "Alunos Retidos")

ggplotly(p15)
```

<font size="3"> **Obs.:** dados de janeiro à agosto para 2018 </font>

## Taxa de Retenção (%) 

```{r, eval = TRUE, echo = FALSE, message = FALSE, warning = FALSE}

p16 <- ggplot(data = info, aes(x = periodo_letivo, y = taxa_retencao, group = curso)) + geom_point() + geom_line() 

p16 <- p16 + labs(title = "Técnico Integrado em Informática") +
                  labs(x = " ", y = "Taxa de Retenção (%)")

ggplotly(p16)
```

<font size="3"> **Obs.:** dados de janeiro à agosto para 2018 </font>

## Evasão: Alunos Evadidos

```{r, eval = TRUE, echo = FALSE, message = FALSE, warning = FALSE}

p17 <- ggplot(data = info, aes(x = periodo_letivo, y = evasao, group = curso)) + geom_point() + geom_line() 

p17 <- p17 + labs(title = "Técnico Integrado em Informática") +
                  labs(x = " ", y = "Alunos Evadidos")

ggplotly(p17)
```

<font size="3"> **Obs.:** dados de janeiro à agosto para 2018 </font>

## Taxa de Evasão (%) 

```{r, eval = TRUE, echo = FALSE, message = FALSE, warning = FALSE}

p18 <- ggplot(data = info, aes(x = periodo_letivo, y = taxa_evasao, group = curso)) + geom_point() + geom_line() 

p18 <- p18 + labs(title = "Técnico Integrado em Informática") +
                  labs(x = " ", y = "Taxa de Evasão (em %)")

ggplotly(p18)
```

<font size="3"> **Obs.:** dados de janeiro à agosto para 2018 </font>



