---
title: "Indicadores Educacionais: Cursos Técnicos Integrados"
subtitle: "IFMG - Campus Formiga"
author: "Diretoria-Geral & Coordenadoria de Registro e Controle Acadêmico"
date: "11 de setembro de 2018"
output:
  ioslides_presentation: 
  incremental: true
  widescreen: true
  smaller: true
---

```{r setup, include=FALSE}
knitr::opts_chunk$set(echo = FALSE)
```

# Indicadores

---

> - **Matrículas Inicias** = Total de alunos que se matricularam no perÍodo letivo.

> - **Alunos Retidos** = Total de alunos reprovados e que trancaram matrícula no 
período letivo.

> - **Taxa de Retenção** = $(\frac{\textrm{Alunos Retidos}}{\textrm{Matrículas Iniciais no Período Letivo}})*100$	

> - **Alunos Evadidos** = Total de alunos em situações de transferência interna, externa, evasão (não renovação de matrícula) e desligamento (desistência formal)	

> - **Taxa de Evasão** =  $(\frac{Evasão}{\textrm{Matrículas Iniciais no Período Letivo}})*100$

# Técnico Integrado em Administração

## Alunos Matriculados 

```{r, eval = TRUE, echo = FALSE, message = FALSE, warning = FALSE}
load("dados_tec.RData")

# Pacotes que serao utilizados
library(tidyverse)
library(ggplot2)
library(ggthemes)
library(plotly)
library(gganimate)
library(showtext)

# Selecionando CURSO via dplyr::filter
adm <- filter(dados_tec, curso == "Técnico em Administração Integrado")
eletro <- filter(dados_tec, curso == "Técnico em Informática Integrado")
info <- filter(dados_tec, curso == "Técnico em Eletrotécnica Integrado")

p1 <- ggplot(data = adm, aes(x = periodo_letivo, y = matriculas_iniciais, group = curso)) + geom_point() + geom_line() 

p1 <- p1 + labs(title = "Técnico Integrado em Administração") +
                  labs(x = " ", y = "Alunos Matriculados")
ggplotly(p1)
```

## Alunos Concluintes

```{r, eval = TRUE, echo = FALSE, message = FALSE, warning = FALSE}

p2 <- ggplot(data = adm, aes(x = periodo_letivo, y = concluintes, group = curso)) + geom_point() + geom_line() 

p2 <- p2 + labs(title = "Técnico Integrado em Administração") +
                  labs(x = " ", y = "Concluintes")

ggplotly(p2)
```

## Retenção

```{r, eval = TRUE, echo = FALSE, message = FALSE, warning = FALSE}

p3 <- ggplot(data = adm, aes(x = periodo_letivo, y = retidos, group = curso)) + geom_point() + geom_line() 

p3 <- p3 + labs(title = "Técnico Integrado em Administração") +
                  labs(x = " ", y = "Alunos Retidos")

ggplotly(p3)
```

## Taxa de Retenção (%) 

```{r, eval = TRUE, echo = FALSE, message = FALSE, warning = FALSE}

p4 <- ggplot(data = adm, aes(x = periodo_letivo, y = taxa_retencao, group = curso)) + geom_point() + geom_line() 

p4 <- p4 + labs(title = "Técnico Integrado em Administração") +
                  labs(x = " ", y = "Taxa de Retenção (em %)")

ggplotly(p4)
```

## Evasão 

```{r, eval = TRUE, echo = FALSE, message = FALSE, warning = FALSE}

p5 <- ggplot(data = adm, aes(x = periodo_letivo, y = evasao, group = curso)) + geom_point() + geom_line() 

p5 <- p5 + labs(title = "Técnico Integrado em Administração") +
                  labs(x = " ", y = "Alunos Evadidos")

ggplotly(p5)
```

## Taxa de Evasão (%) 

```{r, eval = TRUE, echo = FALSE, message = FALSE, warning = FALSE}

p6 <- ggplot(data = adm, aes(x = periodo_letivo, y = taxa_evasao, group = curso)) + geom_point() + geom_line() 

p6 <- p6 + labs(title = "Técnico Integrado em Administração") +
                  labs(x = " ", y = "Taxa de Evasão (em %)")

ggplotly(p6)
```

# Técnico Integrado em Eletrotécnica

## Alunos Matriculados 

```{r, eval = TRUE, echo = FALSE, message = FALSE, warning = FALSE}

p7 <- ggplot(data = eletro, aes(x = periodo_letivo, y = matriculas_iniciais, group = curso)) + geom_point() + geom_line() 

p7 <- p7 + labs(title = "Técnico Integrado em Eletrotécnica") +
                  labs(x = " ", y = "Alunos Matriculados")

ggplotly(p7)
```

## Alunos Concluintes

```{r, eval = TRUE, echo = FALSE, message = FALSE, warning = FALSE}

p8 <- ggplot(data = eletro, aes(x = periodo_letivo, y = concluintes, group = curso)) + geom_point() + geom_line() 

p8 <- p8 + labs(title = "Técnico Integrado em Eletrotécnica") +
                  labs(x = " ", y = "Concluintes")

ggplotly(p8)
```

## Retenção

```{r, eval = TRUE, echo = FALSE, message = FALSE, warning = FALSE}

p9 <- ggplot(data = eletro, aes(x = periodo_letivo, y = retidos, group = curso)) + geom_point() + geom_line() 

p9 <- p9 + labs(title = "Técnico Integrado em Eletrotécnica") +
                  labs(x = " ", y = "Alunos Retidos")

ggplotly(p9)
```

## Taxa de Retenção (%)

```{r, eval = TRUE, echo = FALSE, message = FALSE, warning = FALSE}

p10 <- ggplot(data = eletro, aes(x = periodo_letivo, y = taxa_retencao, group = curso)) + geom_point() + geom_line() 

p10 <- p10 + labs(title = "Técnico Integrado em Eletrotécnica") +
                  labs(x = " ", y = "Taxa de Retenção (%)")

ggplotly(p10)
```

## Evasão 

```{r, eval = TRUE, echo = FALSE, message = FALSE, warning = FALSE}

p11 <- ggplot(data = eletro, aes(x = periodo_letivo, y = evasao, group = curso)) + geom_point() + geom_line() 

p11 <- p11 + labs(title = "Técnico Integrado em Eletrotécnica") +
                  labs(x = " ", y = "Alunos Evadidos")

ggplotly(p11)
```

## Taxa de Evasão (%) 

```{r, eval = TRUE, echo = FALSE, message = FALSE, warning = FALSE}

p12 <- ggplot(data = eletro, aes(x = periodo_letivo, y = taxa_evasao, group = curso)) + geom_point() + geom_line() 

p12 <- p12 + labs(title = "Técnico Integrado em Eletrotécnica") +
                  labs(x = " ", y = "Taxa de Evasão (em %)")

ggplotly(p12)
```

# Técnico Integrado em Informática

## Alunos Matriculados

```{r, eval = TRUE, echo = FALSE, message = FALSE, warning = FALSE}

p13 <- ggplot(data = info, aes(x = periodo_letivo, y = matriculas_iniciais, group = curso)) + geom_point() + geom_line() 

p13 <- p13 + labs(title = "Técnico Integrado em Informática") +
                  labs(x = " ", y = "Alunos Matriculados")

ggplotly(p13)
```

## Alunos Concluintes 

```{r, eval = TRUE, echo = FALSE, message = FALSE, warning = FALSE}

p14 <- ggplot(data = info, aes(x = periodo_letivo, y = concluintes, group = curso)) + geom_point() + geom_line() 

p14 <- p14 + labs(title = "Técnico Integrado em Informática") +
                  labs(x = " ", y = "Concluintes")

ggplotly(p14)
```

## Retenção

```{r, eval = TRUE, echo = FALSE, message = FALSE, warning = FALSE}

p15 <- ggplot(data = info, aes(x = periodo_letivo, y = retidos, group = curso)) + geom_point() + geom_line() 

p15 <- p15 + labs(title = "Técnico Integrado em Informática") +
                  labs(x = " ", y = "Alunos Retidos")

ggplotly(p15)
```

## Taxa de Retenção (%) 

```{r, eval = TRUE, echo = FALSE, message = FALSE, warning = FALSE}

p16 <- ggplot(data = info, aes(x = periodo_letivo, y = taxa_retencao, group = curso)) + geom_point() + geom_line() 

p16 <- p16 + labs(title = "Técnico Integrado em Informática") +
                  labs(x = " ", y = "Taxa de Retenção (%)")

ggplotly(p16)
```

## Evasão

```{r, eval = TRUE, echo = FALSE, message = FALSE, warning = FALSE}

p17 <- ggplot(data = info, aes(x = periodo_letivo, y = evasao, group = curso)) + geom_point() + geom_line() 

p17 <- p17 + labs(title = "Técnico Integrado em Informática") +
                  labs(x = " ", y = "Alunos Evadidos")

ggplotly(p17)
```

## Taxa de Evasão (%) 

```{r, eval = TRUE, echo = FALSE, message = FALSE, warning = FALSE}

p18 <- ggplot(data = info, aes(x = periodo_letivo, y = taxa_evasao, group = curso)) + geom_point() + geom_line() 

p18 <- p18 + labs(title = "Técnico Integrado em Informática") +
                  labs(x = " ", y = "Taxa de Evasão (em %)")

ggplotly(p18)
```





